---
title: "R Notebook"
output: html_notebook
params:
  serie: '9ef'
---

# Import
```{r packages, warning=FALSE,error=FALSE, message=FALSE}
library(tidyverse)
library(caret)
library(timereg)
library(MLmetrics)
options(scipen = 999)
set.seed(231192)
```

## Saeb
```{r Import saeb}
url <- paste0("../output/selecao/base_v1_", params$serie, ".csv")
saeb <- read.csv2(url, na = "")
head(saeb)
```

### Questões
Excluir tx_resp_q017a_A (lazer) pois pode estar indiretamente ligada à escola
```{r colnames Saeb}
saeb %>% select(starts_with("tx")) %>% colnames()
```
```{r exclui tx_resp_q017a_A}
saeb <- saeb %>% 
  select(-tx_resp_q017a_A)
```


```{r Saeb Missing}
colSums(is.na(saeb))
```

## Adiciona variáveis do IPVS
```{r import ipvs}
url <- paste0("../output/books/ipvs", params$serie, ".csv")
ipvs <- read.csv2(url)
head(ipvs)
```
```{r IPVS Missing}
colSums(is.na(ipvs))
```



```{r cruza saeb e ipvs}
cruza_ipvs <- saeb %>% 
  left_join(ipvs, by = c("co_distrito", "id_serie"))
head(cruza_ipvs)
```

## Adiciona variáveis do Seade
```{r import seade}
url <- paste0("../output/books/seade", params$serie, ".csv")
seade <- read.csv2(url)
head(seade)
```

```{r Seade missing}
colSums(is.na(seade))
```


```{r cruza com seade}
cruza_seade <- cruza_ipvs %>% 
  left_join(seade, by = c("id_municipio", "id_serie"))
head(cruza_seade)
```


```{r checa NA pós cruzamentos}
colSums(is.na(cruza_seade))
```

# Input Missing 
```{r nascidos_vivos}
input_missing <- cruza_seade %>% mutate(
  nivel_socio_economico = replace_na(nivel_socio_economico, 'NA'),
  nivel_socio_economico = as.factor(nivel_socio_economico))
summary(input_missing$nivel_socio_economico)
```

# Cria base do modelo
Exclui variáveis do df_publico

```{r trata saeb}
df <- input_missing %>% 
    select(id_escola,
           media,
           nivel_socio_economico,
           starts_with("tx"),
           ends_with("ipvs"),
           ends_with("imp")
           ) 

glimpse(df)

```
# CV

```{r createfolds}
set.seed(231192)
myFolds <- createFolds(df$media, k = 5)
trControl <- trainControl(
  method = "cv",
  number = 5,
  index = myFolds
)

results <- data.frame(fold = c('Fold 1', 'Fold 2', 'Fold 3', 'Fold 4', 'Fold 5'))
results
```
# Modelos
## Ranger
Random forest básico com saeb + ipvs + seade: 0.3904392 (v0) -> 0.5578731 (v1)
```{r ranger todas variaveis}
set.seed(231192)
model_ranger <- train(media ~.,
                        data = df %>% select(-id_escola),
                        method = "ranger",
                        metric = "Rsquared",
                        importance = 'permutation',
                        trControl = trControl)


results$rf <- model_ranger$resample$Rsquared
results
mean(results$rf)
```
Predict ranger1: 0.4201159
```{r predict ranger 1}
df$pred_ranger1 <- predict(model_ranger, df, type = "raw")
R2_Score(df$pred_ranger1,df$media)
```
VAriable importance
```{r iv ranger}
iv <- data.frame(importance = model_ranger$finalModel$variable.importance)
iv %>% arrange(desc(importance)) %>%  head(15)
```

# Trata principais variáveis
```{r funcao resumo}
resumo <- function(data, var) {
  data %>% 
    group_by({{ var }}) %>% 
  summarise(n = n(),
            nota = mean(media)) %>% 
  arrange(nota)
}
```

## Nivel_socioeconomico
```{r var1}
resumo(df,nivel_socio_economico)

df <- df %>% 
  mutate(nivel_socio_economico = as.character(nivel_socio_economico),
        nivel_socio_economico = 
               factor(case_when(
                 nivel_socio_economico %in% c('NA','Nível II','Nível III') ~ 'Nível IV',
                         TRUE ~ nivel_socio_economico)))

resumo(df,nivel_socio_economico)
```

## tx_resp_q010i_B
Fora da escola em dias de aula, quanto tempo você usa para: - Trabalhar fora de casa (recebendo ou não um salário). Não uso meu tempo para isso.
```{r var2}
ggplot(df, aes(tx_resp_q017e_A, media)) +
  geom_point(color = "blue", alpha = 0.5)
```
## tx_resp_q010d_B
Na sua casa tem: - Mesa para estudar (ou escrivaninha). Sim.
```{r var3}
ggplot(df, aes(tx_resp_q010d_B, media)) +
  geom_point(color = "blue", alpha = 0.5)
```
## tx_resp_q003a_B
Normalmente, quem mora na sua casa? - Mãe (mães ou madrasta). Sim.
```{r var4}
ggplot(df, aes(tx_resp_q003a_B, media)) +
  geom_point(color = "blue", alpha = 0.5) 
```
## tx_resp_q002_A
Qual é a sua cor ou raça? Branca.
```{r var5}
ggplot(df, aes(tx_resp_q002_A, media)) +
  geom_point(color = "blue", alpha = 0.5) 
```
## tx_resp_q010g_B
Na sua casa tem: - Forno de microondas. Sim.
```{r var6}
ggplot(df, aes(tx_resp_q010g_B, media)) +
  geom_point(color = "blue", alpha = 0.5) 
```

## tx_resp_q004_F
Qual é a maior escolaridade da sua mãe (ou mulher responsável por você)? Não sei.
```{r var7}
ggplot(df, aes(tx_resp_q004_F, media)) +
  geom_point(color = "blue", alpha = 0.5) 
```
## tx_resp_q005_F
Qual é a maior escolaridade de seu pai (ou homem responsável por você)? Não sei.
```{r var8}
ggplot(df, aes(tx_resp_q005_F, media)) +
  geom_point(color = "blue", alpha = 0.5) 
```

## tx_resp_q012_F
Considerando a maior distância percorrida, normalmente de que forma você chega à sua escola? De carro.
```{r var9}
ggplot(df, aes(tx_resp_q012_F, media)) +
  geom_point(color = "blue", alpha = 0.5) 
```

## tx_resp_q010h_B
Na sua casa tem: - Máquina de lavar roupa. Sim.
```{r var10}
ggplot(df, aes(tx_resp_q010h_B, media)) +
  geom_point(color = "blue", alpha = 0.5)
```

# Testes de modelo
Random forest básico com saeb + ipvs + seade:  0.5578731 (meanFolds)
## Random forest básico com 
1. nivel_socio_economico: 0.2839236
2. tx_resp_q010i_B (freezer): 0.4029355
3. tx_resp_q010d_B (escrivaninha): 0.4454429
4. tx_resp_q003a_B (mora c/mãe): 0.4858886
5. tx_resp_q002_A (raça): 0.5118694
0. tx_resp_q010g_B (microondas): 0.5123847
6. tx_resp_q004_F (formação mãe): 0.5398599
7. tx_resp_q005_F (formação pai): 0.5464417
8. tx_resp_q012_F (percurso): 0.5505699
9. v22_ipvs (1/8 a 1/2SM): 0.5549723
10. idh_longevidade_2010_imp: 0.5576149

## R2 Random Forest
0.5576149
```{r ranger}
set.seed(231192)
model_ranger2 <- train(media ~ nivel_socio_economico + tx_resp_q010i_B + tx_resp_q010d_B + tx_resp_q003a_B + tx_resp_q002_A + tx_resp_q004_F + tx_resp_q005_F + tx_resp_q012_F + v22_ipvs + idh_longevidade_2010_imp,
                        data = df %>% select(-id_escola),
                        method = "ranger",
                        metric = "Rsquared",
                        trControl = trControl)

mean(model_ranger2$resample$Rsquare)
```

R2 na base full: 0.9004255
```{r predic ranger2}
df$pred_ranger2 <- predict(model_ranger2, df, type = "raw")
R2_Score(df$pred_ranger2,df$media)
```
## R2 LM
0.5647067
Trabalhei as variávreis correlacionadas:
* 4 com 5: interação
* 9g com  10g: não foram usadas
```{r lm}
set.seed(231192)
model_lm <- train(media ~ nivel_socio_economico + tx_resp_q010i_B + tx_resp_q010d_B + tx_resp_q003a_B + tx_resp_q002_A + tx_resp_q004_F * tx_resp_q005_F + tx_resp_q012_F + v22_ipvs + idh_longevidade_2010_imp,
                        data = df %>% select(-id_escola),
                        method = "lm",
                        metric = "Rsquared",
                        trControl = trControl)


mean(model_lm$resample$Rsquare)

df$pred_lm <- predict(model_lm, df, type = "raw")
R2_Score(df$pred_lm,df$media)
```
```{r}
model_lm$finalModel
```

## R2 Xgb
0.5468044
```{r xgb, warning=FALSE,message=FALSE}
set.seed(231192)
model_xgb <- train(media ~ nivel_socio_economico + tx_resp_q010i_B + tx_resp_q010d_B + tx_resp_q003a_B + tx_resp_q002_A + tx_resp_q004_F + tx_resp_q005_F + tx_resp_q012_F + v22_ipvs + idh_longevidade_2010_imp,
                        data = df %>% select(-id_escola),
                        method = "xgbTree",
                        metric = "Rsquared",
                        trControl = trControl)



df$pred_xgb <- predict(model_xgb, df, type = "raw")
mean(model_xgb$resample$Rsquare)
R2_Score(df$pred_xgb,df$media)
```




# Predict 
```{r}
df_predict <- df %>% 
  transmute(
    id_escola,
    nivel_socio_economico,
    tx_resp_q010i_B,
    tx_resp_q010d_B,
    tx_resp_q003a_B,
    tx_resp_q002_A,
    tx_resp_q004_F,
    tx_resp_q005_F,
    tx_resp_q012_F,
    v22_ipvs,
    idh_longevidade_2010_imp,
    media,
    nota_estimada = pred_lm,
    diff = round(media - nota_estimada))

head(df_predict)
```

```{r}
ranking <- df_predict %>% 
  arrange(desc(media)) %>% 
  mutate(ranking_nota = row_number()) %>% 
  arrange(desc(diff)) %>% 
  mutate(ranking_iee = row_number(),
         diff_ranking = ranking_nota - ranking_iee,
         grupo_ranking_nota = factor(qcut(ranking_nota), labels = c('G1','G2','G3','G4')),
         grupo_ranking_iee = factor(qcut(ranking_iee), labels = c('G1','G2','G3','G4')))

head(ranking)
``` 

# IEE
```{r}

table(ranking$grupo_ranking_nota, ranking$grupo_ranking_iee)

url <- paste0("output/v1/ranking", params$serie, ".csv")
write.csv2(ranking, url, row.names = FALSE, na = "")
```







