---
title: "Modelo v0 - book saeb"
output: html_notebook
---

# Import
```{r packages, warning=FALSE,error=FALSE, message=FALSE}
library(tidyverse)
library(caret)
library(timereg)
library(MLmetrics)
options(scipen = 999)
set.seed(231192)
```

Importa base do saeb com variáveis pré selecionadas
```{r saeb}
saeb <- read.csv2("output/v0/base_v0_5ef.csv", na = "")
head(saeb)
```

# Checa NA
Há NA no Saeb pq há escolas em que a maioria dos alunos responde NA => pode usar como NA
Os casos de NA no Saresp podem ser as escolas que participaram do Saeb, mas não do Saresp, o que é necessário tratar caso isso esteja discriminando no modelo
```{r colsums}
colSums(is.na(saeb))
```

# Exclui variáveis do Saresp
```{r}
saeb <- saeb %>% select(-ends_with('spp'))
names(saeb)
```

# Adiciona variáveis do IPVS
```{r import ipvs}
ipvs <- read.csv2("output/books/ipvs5ef.csv")
head(ipvs)
```

```{r cruza saeb e ipvs}
cruza_ipvs <- saeb %>% 
  left_join(ipvs, by = c("co_distrito", "id_serie"))
head(cruza_ipvs)
```


# Adiciona variáveis do Seade
```{r import seade}
seade <- read.csv2("output/books/seade5ef.csv")
head(seade)
```

```{r cruza com seade}
cruza_seade <- cruza_ipvs %>% 
  left_join(seade, by = c("id_municipio", "id_serie"))
head(cruza_seade)
```

```{r checa NA pós cruzamentos}
colSums(is.na(cruza_seade))
```



# Cria base do modelo
Exclui variáveis do df_publico
converte questões para fator e adiciona coluna de id_serie
```{r trata saeb}
df <- cruza_seade %>% 
    select(#id_serie,
           id_escola,
           #fl_mascara,
           #tipo_publico,
           media,
           nivel_socio_economico,
           ends_with("sb"),
           ends_with("ipvs"),
           ends_with("imp")
           ) %>% 
    mutate_if(is.character, ~replace(., is.na(.), "NA")) %>% 
    mutate_if(is.character, as.factor)

summary(df)

```



# CV

```{r createfolds}
set.seed(231192)
myFolds <- createFolds(df$media, k = 5)
trControl <- trainControl(
  method = "cv",
  number = 5,
  index = myFolds
)

results <- data.frame(fold = c('Fold 1', 'Fold 2', 'Fold 3', 'Fold 4', 'Fold 5'))
results
```


# Models

## Ranger
Random forest básico com saeb + ipvs + seade: 0.4199688 (oob) e 0.4508101 (meanFolds)
```{r ranger todas variaveis}
set.seed(231192)
model_ranger <- train(media ~.,
                        data = df %>% select(-id_escola),
                        method = "ranger",
                        metric = "Rsquared",
                        importance = 'permutation',
                        trControl = trControl)


results$rf <- model_ranger$resample$Rsquared
model_ranger$finalModel$r.squared
results
mean(results$rf)
```
Predict ranger1: 0.5163253
```{r predict ranger 1}
df$pred_ranger1 <- predict(model_ranger, df, type = "raw")
R2_Score(df$pred_ranger1,df$media)
```

VAriable importance
```{r iv ranger}
iv <- data.frame(importance = model_ranger$finalModel$variable.importance)
iv %>% arrange(desc(importance)) %>%  head(15)
```

# Trata principais variáveis
```{r funcao resumo}
resumo <- function(data, var) {
  data %>% 
    group_by({{ var }}) %>% 
  summarise(n = n(),
            nota = mean(media)) %>% 
  arrange(nota)
}
```

## 1.Nivel_socioeconomico
```{r summary nivel}
resumo(df,nivel_socio_economico)

df <- df %>% 
  mutate(nivel_socio_economico = as.character(nivel_socio_economico),
        nivel_socio_economico = 
               case_when(nivel_socio_economico == 'Nível III' ~ 'Nível IV',
                         nivel_socio_economico == 'Nível VII' ~ 'Nível VI',
                         TRUE ~ nivel_socio_economico),
        nivel_socio_economico = as.factor(nivel_socio_economico)
        )

resumo(df,nivel_socio_economico)
```

## 2.Mode_q010g_sb (aspirador)
```{r}
resumo(df, mode_q010g_sb)
df <- df %>% 
  mutate(mode_q010g_sb = as.character(mode_q010g_sb),
        mode_q010g_sb = 
               case_when(mode_q010g_sb == 'NA' ~ 'A',
                         TRUE ~ mode_q010g_sb),
        mode_q010g_sb = as.factor(mode_q010g_sb)
        )

resumo(df, mode_q010g_sb)
```

## 3.Mode_q009c_sb (computador)

```{r}
resumo(df, mode_q009c_sb)

df <- df %>% 
  mutate(mode_q009c_sb = as.character(mode_q009c_sb),
        mode_q009c_sb = 
               case_when(mode_q009c_sb %in% c('NA','A') ~ 'A',
                         TRUE ~ 'B'),
        mode_q009c_sb = as.factor(mode_q009c_sb)
        )

resumo(df, mode_q009c_sb)
```
## 4.mode_q012_sb (Percurso escola)

```{r}
resumo(df, mode_q012_sb)

df <- df %>% 
  mutate(mode_q012_sb = as.character(mode_q012_sb),
        mode_q012_sb = 
               case_when(mode_q012_sb %in% c('NA','B','C','E') ~ 'BE',
                         TRUE ~ mode_q012_sb),
        mode_q012_sb = as.factor(mode_q012_sb)
        )

resumo(df, mode_q012_sb)
```
## 5.mode_q009g_sb (Carro)

```{r}
resumo(df, mode_q009g_sb)

df <- df %>% 
  mutate(mode_q009g_sb = as.character(mode_q009g_sb),
        mode_q009g_sb = 
               case_when(mode_q009g_sb %in% c('NA','A') ~ 'A',
                         TRUE ~ 'B'),
        mode_q009g_sb = as.factor(mode_q009g_sb)
        )

resumo(df, mode_q009g_sb)
```
## 6.mode_q005_f_sb (Formação pai)
```{r }
resumo(df, mode_q005_f_sb)

df <- df %>% 
  mutate(mode_q005_f_sb = as.character(mode_q005_f_sb),
        mode_q005_f_sb = 
               case_when(mode_q005_f_sb %in% c('NA','A','B','C') ~ 'AC',
                         TRUE ~ mode_q005_f_sb),
        mode_q005_f_sb = as.factor(mode_q005_f_sb)
        )

resumo(df, mode_q005_f_sb)
```

## 7.mode_q010d_sb (Escrivaninha)
```{r }
resumo(df, mode_q010d_sb)

df <- df %>% 
  mutate(mode_q010d_sb = as.character(mode_q010d_sb),
        mode_q010d_sb = 
               case_when(mode_q010d_sb %in% c('NA','A') ~ 'A',
                         TRUE ~ mode_q010d_sb),
        mode_q010d_sb = as.factor(mode_q010d_sb)
        )

resumo(df, mode_q010d_sb)
```
## 8.mode_q004_f_sb
```{r }
resumo(df, mode_q004_f_sb)

df <- df %>% 
  mutate(mode_q004_f_sb = as.character(mode_q004_f_sb),
        mode_q004_f_sb = 
               case_when(mode_q004_f_sb %in% c('A','B','C') ~ 'AC',
                         TRUE ~ mode_q004_f_sb),
        mode_q004_f_sb = as.factor(mode_q004_f_sb)
        )

resumo(df, mode_q004_f_sb)
```

## 09.ipvs567_ipvs
```{r}
ggplot(df, aes(ipvs567_ipvs,media)) + geom_point() 
```
## 09.ipvs567_ipvs
```{r}
ggplot(df, aes(sqrt(rendimento_medio_2019_imp),media)) + geom_point()
```
# Testes de modelo
## Random forest básico com saeb + ipvs + seade: 0.4199688 (oob) e 0.4508101 (meanFolds)
### Random forest básico com 
1. nivel_socioeconomico: 0.3441922 (oob) e 0.3451548 (fold)
2. mode_q010g_sb (aspirador): 0.3750296 e 0.3731535
3. mode_q009c_sb (computador): 0.3850455 e 0.3806649
4. mode_q012_sb (percurso): 0.4153582 e 0.4052983
5. mode_q009g_sb(carro): 0.419728 e 0.4064757
6. mode_q005_f_sb: 0.4264405 e 0.4176282
0. mode_q010d_sb: 0.4281651 e 0.4165104 (não usar)
0. mode_q004_f_sb: 0.4256851 e 0.4148484 (não usar)
7. ipvs567_ipvs: 0.4466716 e 0.430546 (tanto faz escalar)
0. v27_ipvs: 0.4446033 e 0.4331612 (não usar tanto faz escalar)
9. rendimento_medio_2019_imp: 0.4531669 e 0.4357195 (tanto faz escalar)
0. ind_envelhecimento_2019_imp: 0.4444611 e 0.4307334
```{r ranger}
set.seed(231192)
model_ranger2 <- train(media ~ nivel_socio_economico + mode_q010g_sb + mode_q009c_sb + mode_q012_sb + mode_q009g_sb + mode_q005_f_sb + ipvs567_ipvs + rendimento_medio_2019_imp,
                        data = df %>% select(-id_escola),
                        method = "ranger",
                        metric = "Rsquared",
                        trControl = trControl)

model_ranger2$finalModel$r.squared
mean(model_ranger2$resample$Rsquare)
```
```{r predic ranger2}
df$pred_ranger2 <- predict(model_ranger2, df, type = "raw")
R2_Score(df$pred_ranger2,df$media)
```

```{r lm}
set.seed(231192)
model_lm <- train(media ~ nivel_socio_economico + mode_q010g_sb + mode_q009c_sb + mode_q012_sb + mode_q009g_sb + mode_q005_f_sb + ipvs567_ipvs + rendimento_medio_2019_imp,
                        data = df %>% select(-id_escola),
                        method = "lm",
                        metric = "Rsquared",
                        trControl = trControl)


mean(model_lm$resample$Rsquare)

df$pred_lm <- predict(model_lm, df, type = "raw")
R2_Score(df$pred_lm,df$media)
```

```{r xgb, warning=FALSE}
set.seed(231192)
model_xgb <- train(media ~ nivel_socio_economico + mode_q010g_sb + mode_q009c_sb + mode_q012_sb + mode_q009g_sb + mode_q005_f_sb + ipvs567_ipvs + rendimento_medio_2019_imp,
                        data = df %>% select(-id_escola),
                        method = "xgbTree",
                        metric = "Rsquared",
                        trControl = trControl)



df$pred_xgb <- predict(model_xgb, df, type = "raw")
mean(model_xgb$resample$Rsquare)
R2_Score(df$pred_xgb,df$media)
```
# Predict -----
```{r}
df_predict <- df %>% 
  transmute(
    id_escola,
    nivel_socio_economico,
    mode_q010g_sb,
    mode_q009c_sb,
    mode_q012_sb,
    mode_q009g_sb,
    mode_q005_f_sb,
    ipvs567_ipvs,
    rendimento_medio_2019_imp,
    media,
    nota_estimada = pred_ranger2,
    diff = round(media - nota_estimada))

head(df_predict)
```

```{r}
ranking <- df_predict %>% 
  arrange(desc(media)) %>% 
  mutate(ranking_nota = row_number()) %>% 
  arrange(desc(diff)) %>% 
  mutate(ranking_iee = row_number(),
         diff_ranking = ranking_nota - ranking_iee,
         grupo_ranking_nota = factor(qcut(ranking_nota), labels = c('G1','G2','G3','G4')),
         grupo_ranking_iee = factor(qcut(ranking_iee), labels = c('G1','G2','G3','G4')))

head(ranking)
``` 

# IEE
```{r}

table(ranking$grupo_ranking_nota, ranking$grupo_ranking_iee)

write.csv2(ranking, "output/v0/ranking5ef.csv", row.names = FALSE, na = "")
```
