---
title: "R Notebook"
output: html_notebook
params:
  serie: '5ef'
---


```{r}
library(tidyverse)
library(caret)
library(rpart)
library(rpart.plot)

```

# Modelo v1: 0,56
```{r modelo v1}
url <- paste0("output/v1/ranking", params$serie, ".csv")
df <- read.csv2(url, na = "") 
df <- df %>% 
  select(id_escola:media)
head(df)
```
## Nivel_socioeconomico
```{r var1}
df <- df %>% 
  mutate(nivel_socio_economico = as.character(nivel_socio_economico),
        nivel_socio_economico = 
               factor(case_when(
                 nivel_socio_economico %in% c('Nível III') ~ 'Nível IV',
                 nivel_socio_economico %in% c('Nível VII') ~ 'Nível VI',
                         TRUE ~ nivel_socio_economico)))
```

# CV
```{r createfolds}
set.seed(231192)
myFolds <- createFolds(df$media, k = 5)
trControl <- trainControl(
  method = "cv",
  number = 5,
  index = myFolds
)

results <- data.frame(fold = c('Fold 1', 'Fold 2', 'Fold 3', 'Fold 4', 'Fold 5'))
results
```
# INSE Saresp: 0.56
```{r import inse}
inse <- read_csv2("data/saresp/INSE_Geral 2018_1_0.csv")
colnames(inse) <- c("codesc","nome","dir","mun","inse")
inse <- inse %>% 
  transmute(id_escola = as.integer(paste0("35",str_pad(codesc,6,pad = "0"))),
            inse)
head(inse)
```

```{r cruza inse}
teste <- df %>% 
  left_join(inse, by = "id_escola")
summary(teste$inse)
teste %>% group_by(nivel_socio_economico) %>% summarise(inse = mean(inse, na.rm = T))
```

```{r input inse}
teste <- teste %>% 
  #mutate(inse = replace_na(inse, mean(inse, na.rm = T)))
  group_by(nivel_socio_economico) %>%
    mutate(
        inse = replace_na(inse, mean(inse, na.rm = T))
    ) %>% 
  ungroup()
summary(teste$inse)
teste %>% group_by(nivel_socio_economico) %>% summarise(inse = mean(inse, na.rm = T))
```
```{r lm inse}
set.seed(231192)
model_ranger <- train(media ~ nivel_socio_economico + tx_resp_q010g_B + tx_resp_q010e_B + I(tx_resp_q010b_B^2) + tx_resp_q010h_B + tx_resp_q012_A+ tx_resp_q009g_B + tx_resp_q003a_B + tx_resp_q017e_A + tx_resp_q004_E + tx_resp_q002_A + ipvs567_ipvs + inse,
                        data = teste %>% select(-id_escola),
                        method = "lm",
                        metric = "Rsquared",
                        trControl = trControl)


results$rf <- model_ranger$resample$Rsquared
results
mean(results$rf)
```

# Saresp: 0.57 (Q23)
```{r import saresp prop}
saresp <- read_csv2(paste0("output/selecao/saresp_v1_", params$serie,".csv"))
head(saresp)
```

```{r cruza saresp}
teste <- df %>% 
  left_join(saresp, by = "id_escola")
summary(teste)
```


```{r lm q21_spp}
set.seed(231192)
model_ranger <- train(media ~ nivel_socio_economico + tx_resp_q010g_B + tx_resp_q010e_B + I(tx_resp_q010b_B^2) + tx_resp_q010h_B + tx_resp_q012_A+ tx_resp_q009g_B + tx_resp_q003a_B + tx_resp_q017e_A + tx_resp_q004_E + tx_resp_q002_A + ipvs567_ipvs + q21_C_spp*q21_E_spp,
                        data = teste %>% select(-id_escola),
                        method = "lm",
                        metric = "Rsquared",
                        trControl = trControl)


results$rf <- model_ranger$resample$Rsquared
mean(results$rf)
```

```{r lm q22_spp}
set.seed(231192)
model_ranger <- train(media ~ nivel_socio_economico + tx_resp_q010g_B + tx_resp_q010e_B + I(tx_resp_q010b_B^2) + tx_resp_q010h_B + tx_resp_q012_A+ tx_resp_q009g_B + tx_resp_q003a_B + tx_resp_q017e_A + tx_resp_q004_E + tx_resp_q002_A + ipvs567_ipvs + q22_C_spp * q22_E_spp,
                        data = teste %>% select(-id_escola),
                        method = "lm",
                        metric = "Rsquared",
                        trControl = trControl)


results$rf <- model_ranger$resample$Rsquared
mean(results$rf)
```


```{r lm q23_spp}
set.seed(231192)
model_ranger <- train(media ~ nivel_socio_economico + tx_resp_q010g_B + tx_resp_q010e_B + I(tx_resp_q010b_B^2) + tx_resp_q010h_B + tx_resp_q012_A+ tx_resp_q009g_B + tx_resp_q003a_B + tx_resp_q017e_A + tx_resp_q004_E + tx_resp_q002_A + ipvs567_ipvs +  q23_D_spp * q23_E_spp,
                        data = teste %>% select(-id_escola),
                        method = "lm",
                        metric = "Rsquared",
                        trControl = trControl)


results$rf <- model_ranger$resample$Rsquared
mean(results$rf)
```


```{r lm q39_spp}
set.seed(231192)
model_ranger <- train(media ~ nivel_socio_economico + tx_resp_q010g_B + tx_resp_q010e_B + I(tx_resp_q010b_B^2) + tx_resp_q010h_B + tx_resp_q012_A+ tx_resp_q009g_B + tx_resp_q003a_B + tx_resp_q017e_A + tx_resp_q004_E + tx_resp_q002_A + ipvs567_ipvs + q39_A_spp,
                        data = teste %>% select(-id_escola),
                        method = "lm",
                        metric = "Rsquared",
                        trControl = trControl)


results$rf <- model_ranger$resample$Rsquared
mean(results$rf)
```





# Book Saeb
```{r}
saeb <- read_csv2(paste0("output/books/saeb", params$serie,"_prop.csv"))
head(saeb)
```

# Pilares
```{r}
pilar <- read_csv2(paste0("output/pilares/pilar_familia_", params$serie,".csv"))
head(pilar)
```


```{r}
teste <- df %>% 
  select(id_escola, nivel_socio_economico, ipvs567_ipvs, media) %>% 
  left_join(saeb, by = "id_escola") %>% 
  left_join(pilar, by = "id_escola") %>% 
  left_join(saresp[,c("id_escola","q23_D_spp","q23_E_spp")], by = "id_escola")

```

Com vários bens ficou muito diferente por fold
```{r}
set.seed(231192)
model_ranger <- train(media ~ nivel_socio_economico + ipvs567_ipvs + pilar_familia + pilar_letramento + pilar_regiao + pilar_localizacao + pilar_bens + tx_resp_q017e_A + tx_resp_q002_A,
                        data = teste %>% select(-id_escola),
                        method = "lm",
                        metric = "Rsquared",
                        trControl = trControl)


results$rf <- model_ranger$resample$Rsquared
mean(results$rf)
```


## Pilar_familia
1. Variáveis: tx_resp_q003a_B * tx_resp_q003b_B * tx_resp_q003c_B
2. R2 Máximo individual: 22
3. R2 Interação: 27,1
4. R2 Pilar 27,5
```{r}
set.seed(231192)
model_ranger <- train(media ~ pilar_familia,
                        data = teste %>% select(-id_escola),
                        method = "lm",
                        metric = "Rsquared",
                        trControl = trControl)

results$rf <- model_ranger$resample$Rsquared
mean(results$rf)
```

## Pilar_letramento
1. Variáveis: tx_resp_q004_A * tx_resp_q004_E * tx_resp_q005_E
2. R2 Máximo individual: 22,4
3. R2 Interação: 26,3
4. R2 Pilar 26,6
```{r}
set.seed(231192)
model_ranger <- train(media ~ tx_resp_q004_A * tx_resp_q004_E * tx_resp_q005_E,
                        data = teste %>% select(-id_escola),
                        method = "lm",
                        metric = "Rsquared",
                        trControl = trControl)

results$rf <- model_ranger$resample$Rsquared
mean(results$rf)
```


## Pilar_regiao
1. Variáveis: tx_resp_q008a_B + tx_resp_q008b_B + tx_resp_q008c_B
2. R2 Máximo individual: 12,6
3. R2 Interação: 22,3
4. R2 Pilar 25,2
```{r}
set.seed(231192)
model_ranger <- train(media ~ tx_resp_q008a_B * tx_resp_q008b_B * tx_resp_q008c_B,
                        data = teste %>% select(-id_escola),
                        method = "lm",
                        metric = "Rsquared",
                        trControl = trControl)

results$rf <- model_ranger$resample$Rsquared
mean(results$rf)
```

## Pilar_localizacao
1. Variáveis: tx_resp_q011_A * tx_resp_q012_A * tx_resp_q012_C * tx_resp_q012_F
2. R2 Máximo individual: 30,9
3. R2 Interação: 39,0
4. R2 Pilar 36,8
```{r}
set.seed(231192)
model_ranger <- train(media ~ tx_resp_q011_A * tx_resp_q012_A * tx_resp_q012_C * tx_resp_q012_F,
                        data = teste %>% select(-id_escola),
                        method = "lm",
                        metric = "Rsquared",
                        trControl = trControl)

results$rf <- model_ranger$resample$Rsquared
mean(results$rf)
```

## Pilar_bens
1. Variáveis: tx_resp_q010b_B * tx_resp_q010e_B * tx_resp_q010g_B * tx_resp_q010i_B
2. R2 Máximo individual: 37,9
3. R2 Interação: 38,6
4. R2 Pilar 45,5
```{r}
set.seed(231192)
model_ranger <- train(media ~ tx_resp_q010b_B * tx_resp_q010e_B * tx_resp_q010g_B * tx_resp_q010i_B,
                        data = teste %>% select(-id_escola),
                        method = "lm",
                        metric = "Rsquared",
                        trControl = trControl)

results$rf <- model_ranger$resample$Rsquared
mean(results$rf)
```
A maioria dos pilares fica melhor como pilar do que interação

## Teste de pilares + variáveis individuais que não entraram no pilar

0. 5669715
1. tx_resp_q009c_A: 0.5669715
2. tx_resp_q009c_C: 0.5697736
3. tx_resp_q009d_D: 0.568632
4. tx_resp_q009g_A: 0.5666057
5. tx_resp_q010d_B: 0.5658191
6. tx_resp_q010f_B: 0.5647867
7. tx_resp_q010h_B: 0.563693
8. tx_resp_q017c_B: 0.5700682
9. q23_D_spp * q23_E_spp: 0.580266
```{r}
set.seed(231192)
model_ranger <- train(media ~ nivel_socio_economico + ipvs567_ipvs + pilar_familia + pilar_letramento + pilar_regiao + pilar_localizacao + pilar_bens + tx_resp_q017e_A + tx_resp_q002_A+ q23_D_spp * q23_E_spp,
                        data = teste %>% select(-id_escola),
                        method = "lm",
                        metric = "Rsquared",
                        trControl = trControl)


results$rf <- model_ranger$resample$Rsquared
results
mean(results$rf)
```


