---
title: "Análise das variáveis Saeb - moda por escola"
subtitle: "Série `r params$serie`"
author: "Livia Kobayashi"
date: "`r format(Sys.time(), '%d %B %Y')`"
output: 
  pdf_document: default
params: 
  serie: '5EF'
  book: "../output/books/saeb5ef_mode.csv"  
---

```{r include=FALSE}
knitr::opts_chunk$set(fig.align = 'center')
library(tidyverse)
library(DataExplorer)
library(gridExtra)
library(grid)
library(caret)
library(ggcorrplot)
library(vcd)
```

```{r echo=FALSE,message=FALSE,warning=FALSE}

df_publico <- read.csv2("../output/books/df_publico.csv")

book <- read.csv2(params$book)
```


```{r echo=FALSE}

pub <- df_publico %>% filter(id_serie == params$serie)
df <- pub %>% 
  filter(id_dependencia_adm == 'Estadual') %>% 
  filter(fl_mascara == 0) %>% 
  select(id_escola,
         nivel_socio_economico,
         nu_matriculados_censo,
         media) %>% 
  left_join(book, by = "id_escola")

select_data <- df %>% select(id_escola, media, nivel_socio_economico, matches("q\\d+"))

final_data <- select_data[rowSums(is.na(select_data[ , 3:ncol(select_data)])) == 0, ]


pub %>% filter(id_dependencia_adm == 'Estadual') %>% (id_dependencia_adm == 'Estadual')group_by(id_serie) %>% count()
```
# Missing
Base 100% preenchida
```{r}
plot_missing(df)
```

# Volume
## Variáveis com baixa variância:

mode_q001_sb/mode_q003a_sb/mode_q003b_sb/mode_q003c_sb\
mode_q003d_sb/mode_q003e_sb/mode_q004_sb/mode_q005_sb\
mode_q006b_sb/mode_q006c_sb/mode_q006d_sb/mode_q007_sb/mode_q008a_sb\
mode_q008b_sb/mode_q008c_sb/mode_q009a_sb/mode_q009b_sb\
mode_q009f_sb/mode_q010a_sb/mode_q010b_sb/mode_q010e_sb \
mode_q010f_sb/mode_q010h_sb/mode_q010i_sb/mode_q011_sb \
mode_q014_sb/mode_q016_sb/mode_q017a_sb/mode_q017b_sb/mode_q017c_sb\
mode_q017d_sb/mode_q017e_sb/mode_q018b_sb


```{r,out.height = "200%", out.width="100%"}
plot_bar(final_data)
```

# Médias das notas x variáveis
## Variáveis que discriminam e tem volume nas categorias:
* mode_q002_sb: Maioria branca => notas maiores
* mode_q004_f_sb: maior graduação => notas maiores (agrupar A, B e C)
* mode_q005_f_sb: maior graduação => notas maiores (agrupar A, B e C)
* mode_q006a_sb: Os pais conversarem sobre a escola => notas >
* mode_q009c_sb: # computador => notas > (juntar B em diante)
* mode_q009d_sb: # Quartos => notas > (juntar A, B, C)
* mode_q009g_sb: # Carro => Notas > (juntar B,C)
* mode_q010c_sb: Ter um quarto só para si => notas >
* mode_q010d_sb: Ter escrivaninha => Notas >
* mode_q010e_sb: Ter garagem => Notas >
* mode_q010g_sb: Ter aspirador => Notas >
* mode_q012_sb:  A < C < F
* mode_q017d_sb: Não usar!!!


```{r}
vars <- colnames(final_data)
vars <- vars[-c(1,2)]
plots <- list()
i <- 1
for (variable in vars) {
  plots[[i]] <- ggplot(final_data, aes_string(variable, "media")) + geom_boxplot()
  i <- i + 1
}

n <- length(plots)

i <- 1
while (i <= n) {
  do.call("grid.arrange", c(plots[i:(min(i+5, n))], ncol=3, nrow = 2))
  i <- i + 6
}


```



# Análise Univariada
### Variáves mais significativas


* **mode_q010g_sb:**
Na sua casa tem: - Aspirador de pó.
* **mode_q012_sb:**
Considerando a maior distância percorrida, normalmente de que forma você chega à sua escola?
* **mode_q009c_sb:**
Dos itens relacionados abaixo, quantos existem na sua casa? - Computador (ou notebook).
* **mode_q009g_sb:**
Dos itens relacionados abaixo, quantos existem na sua casa? - Carro.
* **mode_q004_sb:**
Qual é a maior escolaridade da sua mãe (ou homem responsável por você)?
* **mode_q005_sb:**
Qual é a maior escolaridade de seu pai (ou homem responsável por você)?

```{r}

vars <- colnames(final_data)
vars <- vars[-c(1,2)]
y_resp <- "media"

remove_cols <- nearZeroVar(df, names = TRUE)
final_cols <- setdiff(vars, remove_cols)
final_cols
tb_r2 <- data.frame(var = final_cols)

rsquared <- c()
for (variable in final_cols) {
  lm_formula <- as.formula(str_glue("{y_resp} ~ {variable}"))
  model_lm <- lm(lm_formula, df)
  rsquared <- append(rsquared, summary(model_lm)$r.squared)
}

tb_r2$rsquared <- rsquared
tb_r2 %>% head(nrow(tb_r2))

```
```{r include=FALSE}
data_corr <- df[,final_cols]

model.matrix(~0+., data=data_corr) %>% 
  cor(use="pairwise.complete.obs") %>% 
  ggcorrplot(show.diag = F, type="lower", lab=TRUE, lab_size=2, show.legend = F)
```


# Matriz de correlação
* mode_q009b_sb(tablet) mode_q010g_sb(aspirador) => manter mode_q002_sb ou combinar ambas
* mode_q009g_sb(quarto) mode_q010g_sb(aspirador) => manter mode_q002_sb ou combinar ambas
* mode_q010c_sb(quarto) mode_q010d_sb(mesa) => manter mode_q002_sb ou combinar ambas
```{r fig.height=12, fig.width=14}

catcorrm <- function(vars, dat) sapply(vars, function(y) sapply(vars, function(x) assocstats(table(dat[,x],dat[,y]))$cramer))

matriz <- catcorrm(final_cols, data_corr)

ggcorrplot(matriz, show.diag = F, type="lower", lab=TRUE, lab_size=6, show.legend = F)
```

