---
title: "Análise das variáveis Saresp Questionário - moda por escola"
subtitle: "Série `r params$serie`"
author: "Livia Kobayashi"
date: "`r format(Sys.time(), '%d %B %Y')`"
output: 
  pdf_document: default
params: 
  serie: '9EF'
  book: "../output/books/saresp9ef_pais_mode.csv"  
---

```{r include=FALSE}
setwd("C:/Users/livia/OneDrive - TRIBUNAL DE CONTAS DO ESTADO DE SAO PAULO/efeito_escola/analises")
knitr::opts_chunk$set(fig.align = 'center')
```

```{r echo=TRUE,message=FALSE,warning=FALSE}
library(tidyverse)
library(DataExplorer)
library(gridExtra)
library(grid)
library(caret)
library(ggcorrplot)
library(vcd)
df_publico <- read.csv2("../output/books/df_publico.csv")
book <- read.csv2(params$book)
```


```{r echo=FALSE}
pub <- df_publico %>% filter(id_serie == params$serie)
df <- pub %>% 
  filter(id_dependencia_adm == 'Estadual') %>% 
  filter(fl_mascara == 0) %>% 
  select(id_escola,
         nivel_socio_economico,
         nu_matriculados_censo,
         media) %>% 
  left_join(book, by = "id_escola")

select_data <- df %>% select(id_escola, media, matches("q\\d+"))

final_data <- select_data[rowSums(is.na(select_data[ , 3:ncol(select_data)])) == 0, ]


pub %>% select(id_serie) %>% head(1)
```
# Missing: 4,7% de dados faltantes
```{r}
plot_missing(df)
```

# Volume: VAriáveis com bom volume
  * mode_pais_q12
  * mode_pais_q18
  * mode_pais_q19
  * mode_pais_q20
  * mode_pais_q22
  * mode_pais_q23
  * mode_pais_q26
  * mode_pais_q28
  * mode_pais_q31
  * mode_pais_q33
  * mode_pais_q34
  * mode_pais_q38
  * mode_pais_q39
  * mode_pais_q40
  * mode_pais_q45
  * mode_pais_q46
  * mode_pais_q47

```{r,out.height = "200%", out.width="100%"}
plot_bar(final_data)
```

# Boxplot: Variáveis com bom volume e variância
  * mode_pais_q19: graduação mãe > ordena (juntar A,B,C, G e E+F)
  * mode_pais_q20: graduação pai > ordena (juntar A,B,C, G)
  * mode_pais_q22: notas < para mães desempregadas
  * mode_pais_q23: renda maior=> notas > (juntar A com H)
  * mode_pais_q31: TV assinatura => Notas >
  * mode_pais_q34: #TV => Notas > (B x C)
  * mode_pais_q38: Telefone => Notas >
  * mode_pais_q40: COmputador => Notas > (A x B)
  * mode_pais_q46: Aspirador => Notas > (A x B)
  * mode_pais_q47: Carro => Notas > (A x B)
```{r}
vars <- colnames(final_data)
vars <- vars[-c(1,2)]
plots <- list()
i <- 1
for (variable in vars) {
  #plots[[i]] <- plot_boxplot(final_data, by = variable)
  plots[[i]] <- ggplot(final_data, aes_string(variable, "media")) + geom_boxplot()
  i <- i + 1
}

n <- length(plots)

i <- 1
while (i <= n) {
  do.call("grid.arrange", c(plots[i:(min(i+5, n))], ncol=3, nrow = 2))
  i <- i + 6
}


```



# Análise Univariada
* mode_pais_q40: COmputador => Notas > (A x B)
* mode_pais_q23: renda maior=> notas >
* mode_pais_q47: Carro => Notas > (A x B)
* mode_pais_q46: Aspirador => Notas > (A x B)
* mode_pais_q31: TV assinatura => Notas >



```{r}

vars <- colnames(final_data)
vars <- vars[-c(1,2)]
y_resp <- "media"

remove_cols <- nearZeroVar(df, names = TRUE)
final_cols <- setdiff(vars, remove_cols)
final_cols
tb_r2 <- data.frame(var = final_cols)

rsquared <- c()
for (variable in final_cols) {
  lm_formula <- as.formula(str_glue("{y_resp} ~ {variable}"))
  model_lm <- lm(lm_formula, df)
  rsquared <- append(rsquared, summary(model_lm)$r.squared)
}

tb_r2$rsquared <- rsquared
tb_r2 %>% head(nrow(tb_r2))

```
```{r include=FALSE}
data_corr <- df[,final_cols]

model.matrix(~0+., data=data_corr) %>% 
  cor(use="pairwise.complete.obs") %>% 
  ggcorrplot(show.diag = F, type="lower", lab=TRUE, lab_size=2, show.legend = F)
```

# Matriz de correlação (60%)
* q19 x q20: Escolaridade da mãe e do pai: tentar combinar (apenas unir as duas não deu certo)

```{r fig.height=12, fig.width=14}

catcorrm <- function(vars, dat) sapply(vars, function(y) sapply(vars, function(x) assocstats(table(dat[,x],dat[,y]))$cramer))

matriz <- catcorrm(final_cols, data_corr)

ggcorrplot(matriz, show.diag = F, type="lower", lab=TRUE, lab_size=6, show.legend = F)
```

