---
title: "Cria book Saeb v2"
output: html_notebook
params:
  serie: '5ef'
---

```{r message=FALSE}
library(tidyverse)
library(fastDummies)
```


# Importa questionário Saeb
```{r}
url <- paste0("data/microdados_saeb_2019_v2/DADOS/TS_ALUNO_", toupper(params$serie), ".csv")
saeb <- read_csv(url , na = c("*","."))

colnames(saeb) <- tolower(colnames(saeb))
head(saeb)
```

# Filtra escolas de SP
* excluindo as escolas Federais
* que preencheu total ou parcialmente o questionário
* que preencheu total ou parcialmente a prova
```{r}
saeb_filter <- saeb %>% 
  filter(id_uf == 35,
         id_dependencia_adm %in% c(2,3),
         in_preenchimento_lp == 1|| in_preenchimento_mt == 1,
         in_preenchimento_questionario == 1)
```

# Transforma

```{r}
saeb_filter <-  saeb_filter %>% 
  mutate(
         id_serie = toupper(params$serie)) %>% 
  select(id_serie,
         id_dependencia_adm,
            id_escola,
            id_aluno,
            starts_with("tx_resp_q"))  
  # mutate_if(is.character, ~replace(., is.na(.), "NA"))

head(saeb_filter)
```

# Seleciona apenas questões socioeconômicas
```{r}
saeb_select <- saeb_filter %>% 
  select(id_escola,
         id_aluno,
         tx_resp_q001:tx_resp_q005,
           tx_resp_q007:tx_resp_q012,
           tx_resp_q017a:tx_resp_q017c,
           tx_resp_q017e:tx_resp_q018c)

colnames(saeb_select)
```

# Cria dummy

```{r}
dummy <- saeb_select %>% 
  dummy_cols(remove_selected_columns  = TRUE, ignore_na = TRUE)

head(dummy)
```


# Qtd alunos por escola
```{r}
qtd_alunos <- dummy %>% 
  group_by(id_escola) %>% 
  summarise(qtd_alunos = n()) 

head(qtd_alunos)
```
# Conta qtd de alunos que responderam aquela alternativa
```{r}
dummy2 <- dummy %>% 
  group_by(id_escola) %>% 
  summarise_at(vars(starts_with("tx")), list(sum), na.rm = TRUE) %>% 
  left_join(qtd_alunos, by = "id_escola")
  

head(dummy2)
```

# Transforma contagem em percentual
```{r}
funcao <- function(questao, qtd_alunos) {
  round((questao/qtd_alunos),3)
}

dummy3 <- dummy2 %>% 
  mutate_at(vars(starts_with("tx")), ~funcao(.x,qtd_alunos))

head(dummy3)
```


# Exporta + summary
```{r}
url <- paste0("output/books/saeb", params$serie, "_prop.csv")
write.csv2(dummy3, url, row.names = FALSE, na = "")
```


```{r}
summary(dummy3)
```

