---
title: "R Notebook"
params:
  serie: '5ef'
  #serie_sp: '3º Ano EF'
output: html_notebook
---


```{r Library, warning=FALSE, message=FALSE}
library(tidyverse)
library(caret)
library(readxl)
```


# Import
Base de público, Questionário Saeb 2019, Questionário Saresp Pais 2019
O Questionário Saresp Alunos 2019 não será utilizado devido à baixa importância das variáveis calculada durante a análise.

```{r Import}
#Publico
df_publico <- read.csv2("output/books/df_publico.csv")
#Saeb
saeb <- read.csv2(paste0("output/books/saeb",params$serie,"_mode.csv"))
#Saresp Pais
saresp <- read.csv2(paste0("output/books/saresp",params$serie,"_pais_mode.csv"))

#metadados
label_saeb <- read_xlsx("selecao_variaveis.xlsx", sheet = 1)
label_saresp <- read_xlsx("selecao_variaveis.xlsx", sheet = 3)
```

# Base de público
```{r Filtra série e escolas estaduais}

df_publico <- df_publico %>% 
  filter(id_serie == toupper(params$serie),
         id_dependencia_adm == 'Estadual')
head(df_publico)
```

# Base Saeb

```{r Filtra Saeb}
saeb_filter <- saeb %>% 
  filter(id_escola %in% df_publico$id_escola)
```


## Remove variáveis com zero ou baixa variância

```{r Colunas removidas Saeb}
remove_cols <- nearZeroVar(saeb_filter, names = TRUE)
remove_cols 
```


```{r Colunas finais Saeb}
total_vars <- colnames(saeb)
final_cols <- setdiff(total_vars, remove_cols)
final_cols
```


```{r Base final Saeb}
saeb_final <- saeb_filter[, final_cols]
head(saeb_final)
```


# Análise Univariada


```{r Cruza público com Saeb}
saeb_modelo <- df_publico %>% 
  select(id_escola,
         media,
         nivel_socio_economico) %>% 
  left_join(saeb_final, by = "id_escola")
```


```{r Parâmetros da regressão univariada Saeb}
y_resp <- "media"
vars_modelo <- colnames(saeb_modelo)[-c(1,2)]


tb_r2 <- data.frame(var = vars_modelo)
tb_r2 <- tb_r2 %>% left_join(label_saeb[,c("colname","enunciado")], by = c("var" = "colname"))
head(tb_r2, 10)
rsquared <- c()
```


```{r Looping de regressão linear Saeb}
for (variable in vars_modelo) {
lm_formula <- as.formula(str_glue("{y_resp} ~ {variable}"))
model_lm <- lm(lm_formula, saeb_modelo)
rsquared <- append(rsquared, summary(model_lm)$r.squared)
}
tb_r2$rsquared <- rsquared

tb_r2 %>% arrange(desc(rsquared)) %>% head(10)
```
```{r}
url <- paste0("output/selecao/r2_saeb_moda_", params$serie, ".csv")
write.csv2(tb_r2, url, row.names = FALSE, na = "")
```

## Variáveis Selecionadas Saeb
```{r Top 10 e r2 > 5%}
tb_r2 <- tb_r2 %>% filter(var != 'nivel_socio_economico') %>% arrange(desc(rsquared)) %>% top_n(10) %>% filter(rsquared >= 0.05) %>% arrange(var)
var_saeb_selec <- tb_r2$var
var_saeb_selec
```

# Base Saresp
```{r Filtra série}
saresp_filter <- saresp %>% select(-cd_ue_spp) 

```

## Remove variáveis com zero ou baixa variância

```{r colunas removidas saresp}
remove_cols <- nearZeroVar(saresp, names = TRUE)
remove_cols 
```

```{r colunas finais saresp}
total_vars <- colnames(saresp)
final_cols <- setdiff(total_vars, remove_cols)
final_cols
```

```{r base final Saresp}
saresp_final <- saresp[, final_cols]
head(saresp)
```

# Análise Univariada

Fazer a seleção de variáveis do Saresp apenas para os casos encontrados, pois o modelo estava discriminando as escolas que participaram e as que não participaram do Saresp.
```{r cruza publico com Saresp}
saresp_modelo <- df_publico %>% 
  select(id_escola,
         media) %>% 
  left_join(saresp_final, by = "id_escola") %>% 
  #mutate_if(is.character, ~replace(., is.na(.), 'NA'))
  filter(!is.na(cd_ue_spp))
```


```{r Parâmetros da regressão univariada Saresp}
y_resp <- "media"
vars_modelo <- colnames(saresp_modelo)[-c(1,2,3)]
rsquared <- c()

tb_r2 <- data.frame(var = vars_modelo)
tb_r2 <- tb_r2 %>% left_join(label_saresp[,c("colname","enunciado")], by = c("var" = "colname"))
head(tb_r2,10)
```

```{r Looping de regressão linear Saresp}
for (variable in vars_modelo) {
lm_formula <- as.formula(str_glue("{y_resp} ~ {variable}"))
model_lm <- lm(lm_formula, saresp_modelo)
rsquared <- append(rsquared, summary(model_lm)$r.squared)
}
tb_r2$rsquared <- rsquared

tb_r2 %>% arrange(desc(rsquared))
```

## Variáveis Selecionadas Saresp
```{r Top 10 Saresp e r2 > 5%}
tb_r2 <- tb_r2 %>% arrange(desc(rsquared)) %>% top_n(10) %>% filter(rsquared >= 0.05) %>% arrange(var)
var_saresp_selec <- tb_r2$var
tb_r2

```

# Gera Base final do modelo
```{r Cruza publico com Saeb e Saresp finais}

data <- df_publico %>% 
  left_join(saeb_final[,c("id_escola",var_saeb_selec)], by = "id_escola") %>% 
  left_join(saresp_final[,c("id_escola",var_saresp_selec)], by = "id_escola") 

head(data)
```
```{r glimpse}
glimpse(data)
```

```{r Exporta}
url <- paste0("output/selecao/base_v0_",params$serie,".csv")
write.csv2(data, url, row.names = FALSE, na = "")

```

