---
title: "R Notebook"
output: html_notebook
---

# Import
```{r packages, warning=FALSE,error=FALSE, message=FALSE}
library(tidyverse)
library(caret)
library(timereg)
library(MLmetrics)
options(scipen = 999)
set.seed(231192)
```

Importa base do saeb com variáveis pré selecionadas
```{r saeb}
saeb <- read.csv2("../output/selecao/base_v1_3em.csv", na = "")
head(saeb)
```

# Questões
Excluir tx_resp_q017a_A (lazer) pois pode estar indiretamente ligada à escola
```{r}
saeb %>% select(starts_with("tx")) %>% colnames()
```


```{r}
saeb <- saeb %>% 
  select(-tx_resp_q017a_A) %>%  filter(tipo_publico != 'ETEC')
```



# Checa NA
```{r}
colSums(is.na(saeb))
```

# Adiciona variáveis do IPVS
```{r import ipvs}
ipvs <- read.csv2("../output/books/ipvs3em.csv")
head(ipvs)
```

```{r cruza saeb e ipvs}
cruza_ipvs <- saeb %>% 
  left_join(ipvs, by = c("co_distrito", "id_serie"))
head(cruza_ipvs)
```

# Adiciona variáveis do Seade
```{r import seade}
seade <- read.csv2("../output/books/seade3em.csv")
head(seade)
```

```{r cruza com seade}
cruza_seade <- cruza_ipvs %>% 
  left_join(seade, by = c("id_municipio", "id_serie"))
head(cruza_seade)
```

# Checa NA
```{r checa NA pós cruzamentos}
colSums(is.na(cruza_seade))
```
# Input Missing
```{r}
input_missing <- cruza_seade %>% mutate(
  nascidos_vivos_mae18_2019_imp = replace_na(nascidos_vivos_mae18_2019_imp, mean(nascidos_vivos_mae18_2019_imp, na.rm = T))
)
summary(input_missing$nascidos_vivos_mae18_2019_imp)
```


# Cria base do modelo
Exclui variáveis do df_publico

```{r trata saeb}
df <- input_missing %>% 
    select(id_escola,
           media,
           nivel_socio_economico,
           starts_with("tx"),
           ends_with("ipvs"),
           ends_with("imp")
           ) 

glimpse(df)

```
# CV

```{r createfolds}
set.seed(231192)
myFolds <- createFolds(df$media, k = 5)
trControl <- trainControl(
  method = "cv",
  number = 5,
  index = myFolds
)

results <- data.frame(fold = c('Fold 1', 'Fold 2', 'Fold 3', 'Fold 4', 'Fold 5'))
results
```
# Models
## Ranger
Random forest básico com saeb + ipvs + seade: 0.518195 (v0) -> 0.7190738 (v1)
```{r ranger todas variaveis}
set.seed(231192)
model_ranger <- train(media ~.,
                        data = df %>% select(-id_escola),
                        method = "ranger",
                        metric = "Rsquared",
                        importance = 'permutation',
                        trControl = trControl)


results$rf <- model_ranger$resample$Rsquared
results
mean(results$rf)
```
Predict ranger1: 0.4201159
```{r predict ranger 1}
df$pred_ranger1 <- predict(model_ranger, df, type = "raw")
R2_Score(df$pred_ranger1,df$media)
```
VAriable importance
```{r iv ranger}
iv <- data.frame(importance = model_ranger$finalModel$variable.importance)
iv %>% arrange(desc(importance)) %>%  head(15)
```

# Trata principais variáveis
```{r funcao resumo}
resumo <- function(data, var) {
  data %>% 
    group_by({{ var }}) %>% 
  summarise(n = n(),
            nota = mean(media)) %>% 
  arrange(nota)
}
```

## Nivel_socioeconomico
```{r}
resumo(df,nivel_socio_economico)

df <- df %>% 
  mutate(nivel_socio_economico = as.character(nivel_socio_economico),
        nivel_socio_economico = 
               factor(case_when(
                 nivel_socio_economico %in% c('Nível II','Nível III') ~ 'Nível IV',
                 nivel_socio_economico %in% c('Nível VII') ~ 'Nível VI',
                         TRUE ~ nivel_socio_economico)))

resumo(df,nivel_socio_economico)
```


## tx_resp_q017e_A
Fora da escola em dias de aula, quanto tempo você usa para: - Trabalhar fora de casa (recebendo ou não um salário). Não uso meu tempo para isso.
```{r}
ggplot(df, aes(tx_resp_q017e_A, media)) +
  geom_point(color = "blue", alpha = 0.5)
```
## tx_resp_q005_F
Qual é a maior escolaridade de seu pai (ou homem responsável por você)? Não sei.
```{r}
ggplot(df, aes(tx_resp_q005_F, media)) +
  geom_point(color = "blue", alpha = 0.5)
```
## tx_resp_q004_F
Qual é a maior escolaridade da sua mãe (ou mulher responsável por você)? Não sei.
```{r}
ggplot(df, aes(tx_resp_q004_F, media)) +
  geom_point(color = "blue", alpha = 0.5) 
```
## tx_resp_q002_A
Qual é a sua cor ou raça? Branca.
```{r}
ggplot(df, aes(tx_resp_q002_A, media)) +
  geom_point(color = "blue", alpha = 0.5) 
```
## tx_resp_q010d_B
Na sua casa tem: - Mesa para estudar (ou escrivaninha). Sim.
```{r}
ggplot(df, aes(tx_resp_q010d_B, media)) +
  geom_point(color = "blue", alpha = 0.5) 
```
## tx_resp_q009c_A
Dos itens relacionados abaixo, quantos existem na sua casa? - Computador (ou notebook). Nenhum.
```{r}
ggplot(df, aes(tx_resp_q009c_A, media)) +
  geom_point(color = "blue", alpha = 0.5) 
```

## tx_resp_q012_A
Considerando a maior distância percorrida, normalmente de que forma você chega à sua escola? À pé.
```{r}
ggplot(df, aes(tx_resp_q012_A, media)) +
  geom_point(color = "blue", alpha = 0.5) 
```

## tx_resp_q004_E
Qual é a maior escolaridade da sua mãe (ou mulher responsável por você)? Ensino Superior completo (faculdade ou graduação).
```{r}
ggplot(df, aes(tx_resp_q004_E, media)) +
  geom_point(color = "blue", alpha = 0.5)
```

# Testes de modelo
Random forest básico com saeb + ipvs + seade:  0.7190738 (meanFolds)
## Random forest básico com 
1. nivel_socioeconomico: 0.3562341
2. tx_resp_q017e_A (trabalho): 0.5048093
3. tx_resp_q005_F (formação pai): 0.6132996
0. tx_resp_q004_F (formação mãe): 0.6393996
4. tx_resp_q002_A (raça): 0.6774028
5. tx_resp_q010d_B (escrivaninha): 0.6949014
6. tx_resp_q009c_A (computador): 0.7018588
7. tx_resp_q012_A (percurso): 0.7088649
8. tx_resp_q004_E (formação mãe): 0.7107735
9. tx_resp_q010i_B (freezer): 0.7189974
10. nascidos_vivos_mae18_2019_imp: 0.7207544

## R2 Random Forest
 0.7207544
```{r ranger}
set.seed(231192)
model_ranger2 <- train(media ~ nivel_socio_economico + tx_resp_q017e_A + tx_resp_q005_F + tx_resp_q004_F + tx_resp_q002_A
                       + tx_resp_q010d_B + tx_resp_q009c_A + tx_resp_q012_A + tx_resp_q004_E + tx_resp_q010i_B +              nascidos_vivos_mae18_2019_imp + ipvs567_ipvs
,
                        data = df %>% select(-id_escola),
                        method = "ranger",
                        metric = "Rsquared",
                        trControl = trControl)

mean(model_ranger2$resample$Rsquare)
```

R2 na base full: 0.5588661
```{r predic ranger2}
df$pred_ranger2 <- predict(model_ranger2, df, type = "raw")
R2_Score(df$pred_ranger2,df$media)
```
## R2 LM
0.7010868
```{r lm}
set.seed(231192)
model_lm <- train(media ~ nivel_socio_economico + tx_resp_q017e_A + tx_resp_q005_F * tx_resp_q004_F * tx_resp_q004_E + tx_resp_q002_A + tx_resp_q010d_B + tx_resp_q009c_A + tx_resp_q012_A + tx_resp_q010i_B +              nascidos_vivos_mae18_2019_imp ,
                        data = df %>% select(-id_escola),
                        method = "lm",
                        metric = "Rsquared",
                        trControl = trControl)


mean(model_lm$resample$Rsquare)

df$pred_lm <- predict(model_lm, df, type = "raw")
R2_Score(df$pred_lm,df$media)
```
Trabalhei as variáveis correlacionadas:
* 4 com 5: interação
* 5_E com 9c: não usa 5_E
* 9c_A com 10d e 10g: os coeficientes de 9c_A e 10d estão fazendo sentido e 10g não usa
* 10d_B com 10g_B: não usa 10g


```{r}
model_lm$finalModel
```


## R2 Xgb
0.6895081
```{r xgb, warning=FALSE,message=FALSE}
set.seed(231192)
model_xgb <- train(media ~ nivel_socio_economico + tx_resp_q017e_A + tx_resp_q005_F + tx_resp_q004_F + tx_resp_q002_A
                       + tx_resp_q010d_B + tx_resp_q009c_A + tx_resp_q012_A + tx_resp_q004_E + tx_resp_q010i_B +              nascidos_vivos_mae18_2019_imp,
                        data = df %>% select(-id_escola),
                        method = "xgbTree",
                        metric = "Rsquared",
                        trControl = trControl)



df$pred_xgb <- predict(model_xgb, df, type = "raw")
mean(model_xgb$resample$Rsquare)
R2_Score(df$pred_xgb,df$media)
```

## Lasso
```{r lasso}
set.seed(231192)
model_rpart <- train(media ~ .,
                        data = df %>% select(-id_escola),
                        method = "glmnet",
                        family = "gaussian",
                        metric = "Rsquared",
                     tuneGrid = data.frame(alpha = 1, lambda = 0),
                        trControl = trControl)


mean(model_rpart$resample$Rsquare)

model_rpart$finalModel

```


# Predict 
```{r}
df_predict <- df %>% 
  transmute(
    id_escola,
    nivel_socio_economico,
    tx_resp_q017e_A,
    tx_resp_q005_F,
    tx_resp_q004_F,
    tx_resp_q002_A,
    tx_resp_q010d_B,
    tx_resp_q009c_A,
    tx_resp_q012_A,
    tx_resp_q004_E,
    tx_resp_q010i_B,
    nascidos_vivos_mae18_2019_imp,
    media,
    nota_estimada = pred_lm,
    diff = round(media - nota_estimada))

head(df_predict)
```

```{r}
ranking <- df_predict %>% 
  arrange(desc(media)) %>% 
  mutate(ranking_nota = row_number()) %>% 
  arrange(desc(diff)) %>% 
  mutate(ranking_iee = row_number(),
         diff_ranking = ranking_nota - ranking_iee,
         grupo_ranking_nota = factor(qcut(ranking_nota), labels = c('G1','G2','G3','G4')),
         grupo_ranking_iee = factor(qcut(ranking_iee), labels = c('G1','G2','G3','G4')))

head(ranking)
``` 

# IEE
```{r}

table(ranking$grupo_ranking_nota, ranking$grupo_ranking_iee)

write.csv2(ranking, "output/v1/ranking3em_lm.csv", row.names = FALSE, na = "")
```







