---
title: "R Notebook"
output: html_notebook
params:
  serie: '5ef'
---

# Import
```{r packages, warning=FALSE,error=FALSE, message=FALSE}
library(tidyverse)
library(caret)
library(timereg)
library(MLmetrics)
options(scipen = 999)
set.seed(231192)
```

## Saeb
```{r Import saeb}
url <- paste0("../output/selecao/base_v1_", params$serie, ".csv")
saeb <- read.csv2(url, na = "")
head(saeb)
```

### Questões
Excluir tx_resp_q017a_A (lazer) pois pode estar indiretamente ligada à escola
```{r colnames Saeb}
saeb %>% select(starts_with("tx")) %>% colnames()
```
```{r exclui tx_resp_q017a_A}
saeb <- saeb %>% 
  select(-tx_resp_q017a_A)
```


```{r Saeb Missing}
colSums(is.na(saeb))
```

## Adiciona variáveis do IPVS
```{r import ipvs}
url <- paste0("../output/books/ipvs", params$serie, ".csv")
ipvs <- read.csv2(url)
head(ipvs)
```
```{r IPVS Missing}
colSums(is.na(ipvs))
```



```{r cruza saeb e ipvs}
cruza_ipvs <- saeb %>% 
  left_join(ipvs, by = c("co_distrito", "id_serie"))
head(cruza_ipvs)
```

## Adiciona variáveis do Seade
```{r import seade}
url <- paste0("../output/books/seade", params$serie, ".csv")
seade <- read.csv2(url)
head(seade)
```

```{r Seade missing}
colSums(is.na(seade))
```


```{r cruza com seade}
cruza_seade <- cruza_ipvs %>% 
  left_join(seade, by = c("id_municipio", "id_serie"))
head(cruza_seade)
```


```{r checa NA pós cruzamentos}
anyNA(cruza_seade)
```


# Cria base do modelo
Exclui variáveis do df_publico

```{r trata saeb}
df <- cruza_seade %>% 
    select(id_escola,
           media,
           nivel_socio_economico,
           starts_with("tx"),
           ends_with("ipvs"),
           ends_with("imp")
           ) 

glimpse(df)

```
# CV

```{r createfolds}
set.seed(231192)
myFolds <- createFolds(df$media, k = 5)
trControl <- trainControl(
  method = "cv",
  number = 5,
  index = myFolds
)

results <- data.frame(fold = c('Fold 1', 'Fold 2', 'Fold 3', 'Fold 4', 'Fold 5'))
results
```
# Modelos
## Ranger
Random forest básico com saeb + ipvs + seade: 0.4199688 (v0) -> 0.5738079 (v1)
```{r ranger todas variaveis}
set.seed(231192)
model_ranger <- train(media ~.,
                        data = df %>% select(-id_escola),
                        method = "ranger",
                        metric = "Rsquared",
                        importance = 'permutation',
                        trControl = trControl)


results$rf <- model_ranger$resample$Rsquared
results
mean(results$rf)
```
Predict ranger1: 0.4201159
```{r predict ranger 1}
df$pred_ranger1 <- predict(model_ranger, df, type = "raw")
R2_Score(df$pred_ranger1,df$media)
```
VAriable importance
```{r iv ranger}
iv <- data.frame(importance = model_ranger$finalModel$variable.importance)
iv %>% arrange(desc(importance)) %>%  head(15)
```

# Trata principais variáveis
```{r funcao resumo}
resumo <- function(data, var) {
  data %>% 
    group_by({{ var }}) %>% 
  summarise(n = n(),
            nota = mean(media)) %>% 
  arrange(nota)
}
```

## Nivel_socioeconomico
```{r var1}
resumo(df,nivel_socio_economico)

df <- df %>% 
  mutate(nivel_socio_economico = as.character(nivel_socio_economico),
        nivel_socio_economico = 
               factor(case_when(
                 nivel_socio_economico %in% c('Nível III') ~ 'Nível IV',
                 nivel_socio_economico %in% c('Nível VII') ~ 'Nível VI',
                         TRUE ~ nivel_socio_economico)))

resumo(df,nivel_socio_economico)
```

## tx_resp_q010g_B
Na sua casa tem: - Forno de microondas. Sim.
```{r var2}
ggplot(df, aes(tx_resp_q010g_B, media)) +
  geom_point(color = "blue", alpha = 0.5)
```
## tx_resp_q010e_B
Na sua casa tem: - Garagem. Sim.
```{r var3}
ggplot(df, aes(tx_resp_q010e_B, media)) +
  geom_point(color = "blue", alpha = 0.5)
```
## tx_resp_q010b_B
Na sua casa tem: - Forno de microondas. Sim.
```{r var4}
ggplot(df, aes(tx_resp_q010b_B^2, media)) +
  geom_point(color = "blue", alpha = 0.5) 
```


## tx_resp_q012_A / tx_resp_q012_F
Considerando a maior distância percorrida, normalmente de que forma você chega à sua escola? À pé
```{r var5}
ggplot(df, aes(tx_resp_q012_A, media)) +
  geom_point(color = "blue", alpha = 0.5) 
```
Considerando a maior distância percorrida, normalmente de que forma você chega à sua escola? Carro
```{r var5_}
ggplot(df, aes(tx_resp_q012_F, media)) +
  geom_point(color = "blue", alpha = 0.5) 
```


## tx_resp_q009g_A
Dos itens relacionados abaixo, quantos existem na sua casa? - Carro. Nenhum.
```{r var6}
ggplot(df, aes(tx_resp_q009g_A, media)) +
  geom_point(color = "blue", alpha = 0.5) 
```

## tx_resp_q003a_B
Normalmente, quem mora na sua casa? - Mãe (mães ou madrasta). Sim.
```{r var7}
ggplot(df, aes(tx_resp_q003a_B, media)) +
  geom_point(color = "blue", alpha = 0.5) 
```
## tx_resp_q017e_A
Fora da escola em dias de aula, quanto tempo você usa para: - Trabalhar fora de casa (recebendo ou não um salário). Não uso meu tempo para isso.
```{r var8}
ggplot(df, aes(tx_resp_q017e_A^2, media)) +
  geom_point(color = "blue", alpha = 0.5) 
```

## tx_resp_q004_E
Qual é a maior escolaridade da sua mãe (ou mulher responsável por você)? Ensino Superior completo (faculdade ou graduação).
```{r var9}
ggplot(df, aes(sqrt(tx_resp_q004_E), media)) +
  geom_point(color = "blue", alpha = 0.5) 
```

## tx_resp_q009c_C
Dos itens relacionados abaixo, quantos existem na sua casa? - Computador (ou notebook). 2.
```{r var10}
ggplot(df, aes(tx_resp_q009c_C, media)) +
  geom_point(color = "blue", alpha = 0.5)
```

# Testes de modelo
Random forest básico com saeb + ipvs + seade:  0.5738079 (meanFolds)
## Random forest básico com 
1. nivel_socio_economico: 0.3451548
2. tx_resp_q010i_B (Freezer): 0.4101819
3. tx_resp_q010e_B (garagem): 0.4335793
4. tx_resp_q010b_B (microondas): 0.4795845
5. tx_resp_q010h_B (Máquina de lavar): 0.5005916
6. tx_resp_q012_A (percurso): 0.5254381
7. tx_resp_q009g_B (carro): 0.5330198
8. tx_resp_q003a_B (mora c/ mãe): 0.5449214
9. tx_resp_q017e_A (trabalho): 0.5528352
10. tx_resp_q004_E (graduação mãe): 0.5659477
11. tx_resp_q002_A (raça): 0.5704306
12. ipvs567_ipvs: 0.5741987


## R2 Random Forest
0.5741987
```{r ranger}
set.seed(231192)
model_ranger2 <- train(media ~ nivel_socio_economico + tx_resp_q010g_B + tx_resp_q010e_B + I(tx_resp_q010b_B^2) + tx_resp_q010h_B + tx_resp_q012_A+ tx_resp_q009g_B + tx_resp_q003a_B + tx_resp_q017e_A + tx_resp_q004_E + tx_resp_q002_A + ipvs567_ipvs,
                        data = df %>% select(-id_escola),
                        method = "ranger",
                        metric = "Rsquared",
                        trControl = trControl)

mean(model_ranger2$resample$Rsquare)
```

R2 na base full: 0.9004255
```{r predic ranger2}
df$pred_ranger2 <- predict(model_ranger2, df, type = "raw")
R2_Score(df$pred_ranger2,df$media)
```
## R2 LM
0.5594341
```{r lm}
set.seed(231192)
model_lm <- train(media ~ nivel_socio_economico + tx_resp_q010g_B + tx_resp_q010e_B + I(tx_resp_q010b_B^2) + tx_resp_q010h_B + tx_resp_q012_A+ tx_resp_q009g_B + tx_resp_q003a_B + tx_resp_q017e_A + tx_resp_q004_E + tx_resp_q002_A + ipvs567_ipvs,
                        data = df %>% select(-id_escola),
                        method = "lm",
                        metric = "Rsquared",
                        trControl = trControl)


mean(model_lm$resample$Rsquare)

df$pred_lm <- predict(model_lm, df, type = "raw")
R2_Score(df$pred_lm,df$media)
```
Tentei trabalhar interação com as variáveis correlacionadas:
* 4_E com 5_E
* 9g:  10e e 10g
* 10g_B: 12_F (não usa)
Como não ficou melhor e os coeficientes estavam sentindo no modelo normal, mantive assim.

```{r}
model_lm$finalModel
```

## R2 Xgb
0.5468044
```{r xgb, warning=FALSE,message=FALSE}
set.seed(231192)
model_xgb <- train(media ~ nivel_socio_economico + tx_resp_q010g_B + tx_resp_q010e_B + I(tx_resp_q010b_B^2) + tx_resp_q010h_B + tx_resp_q012_A+ tx_resp_q009g_B + tx_resp_q003a_B + tx_resp_q017e_A + tx_resp_q004_E + tx_resp_q002_A + ipvs567_ipvs,
                        data = df %>% select(-id_escola),
                        method = "xgbTree",
                        metric = "Rsquared",
                        trControl = trControl)



df$pred_xgb <- predict(model_xgb, df, type = "raw")
mean(model_xgb$resample$Rsquare)
R2_Score(df$pred_xgb,df$media)
```




# Predict 
```{r}
df_predict <- df %>% 
  transmute(
    id_escola,
    nivel_socio_economico,
    tx_resp_q010g_B,
    tx_resp_q010e_B,
    tx_resp_q010b_B,
    tx_resp_q010h_B,
    tx_resp_q012_A,
    tx_resp_q009g_B,
    tx_resp_q003a_B,
    tx_resp_q017e_A,
    tx_resp_q004_E,
    tx_resp_q002_A,
    ipvs567_ipvs,
    media,
    nota_estimada = pred_lm,
    diff = round(media - nota_estimada))

head(df_predict)
```

```{r}
ranking <- df_predict %>% 
  arrange(desc(media)) %>% 
  mutate(ranking_nota = row_number()) %>% 
  arrange(desc(diff)) %>% 
  mutate(ranking_iee = row_number(),
         diff_ranking = ranking_nota - ranking_iee,
         grupo_ranking_nota = factor(qcut(ranking_nota), labels = c('G1','G2','G3','G4')),
         grupo_ranking_iee = factor(qcut(ranking_iee), labels = c('G1','G2','G3','G4')))

head(ranking)
``` 

# IEE
```{r}

table(ranking$grupo_ranking_nota, ranking$grupo_ranking_iee)

url <- paste0("output/v1/ranking", params$serie, ".csv")
write.csv2(ranking, url, row.names = FALSE, na = "")
```







