---
title: "R Notebook"
output: html_notebook
params:
  serie: '9ef'
---


```{r message=FALSE}
library(tidyverse)
library(caret)
```

# Modelo v1: 0,564
```{r}
df_publico <- read.csv2("output/books/df_publico.csv", na = "")

df <- df_publico %>% 
  filter(id_dependencia_adm == 'Estadual',
         id_serie == toupper(params$serie)) %>% 
  select(id_escola, 
         co_distrito,
         id_municipio,
         media,
         nivel_socio_economico)

df <- df %>% 
  mutate(
        nivel_socio_economico = 
               factor(case_when(
                 nivel_socio_economico %in% c(NA,'Nível II','Nível III') ~ 'Nível IV',
                         TRUE ~ nivel_socio_economico)))
```


# CV
```{r createfolds}
set.seed(231192)
myFolds <- createFolds(df$media, k = 5)
trControl <- trainControl(
  method = "cv",
  number = 5,
  index = myFolds
)

results <- data.frame(fold = c('Fold 1', 'Fold 2', 'Fold 3', 'Fold 4', 'Fold 5'))
results
```
# INSE Saresp: 0.562
```{r import inse}
inse <- read_csv2("data/saresp/INSE_Geral 2018_1_0.csv")
colnames(inse) <- c("codesc","nome","dir","mun","inse")
inse <- inse %>% 
  transmute(id_escola = as.integer(paste0("35",str_pad(codesc,6,pad = "0"))),
            inse)
head(inse)
```

```{r cruza inse}
teste <- df %>% 
  left_join(inse, by = "id_escola")
summary(teste$inse)
teste %>% group_by(nivel_socio_economico) %>% summarise(inse = mean(inse, na.rm = T))
```

```{r input inse}
teste <- teste %>% 
  #mutate(inse = replace_na(inse, mean(inse, na.rm = T)))
  group_by(nivel_socio_economico) %>%
    mutate(
        inse = replace_na(inse, mean(inse, na.rm = T))
    ) %>% 
  ungroup()
summary(teste$inse)
teste %>% group_by(nivel_socio_economico) %>% summarise(inse = mean(inse, na.rm = T))
```
```{r lm inse}
set.seed(231192)
model_ranger <- train(media ~ nivel_socio_economico + tx_resp_q010i_B + tx_resp_q010d_B + tx_resp_q003a_B + tx_resp_q002_A + tx_resp_q004_F * tx_resp_q005_F + tx_resp_q012_F + v22_ipvs + idh_longevidade_2010_imp + inse,
                        data = teste %>% select(-id_escola),
                        method = "lm",
                        metric = "Rsquared",
                        trControl = trControl)


results$rf <- model_ranger$resample$Rsquared
results
mean(results$rf)
```

# Saresp: 0.6999666
```{r import saresp prop}
saresp <- read_csv2(paste0("output/selecao/saresp_v1_", params$serie,".csv"))
head(saresp)
```

```{r cruza saresp}
teste <- df %>% 
  left_join(saresp, by = "id_escola")
summary(teste)
```


```{r lm q23_A_spp}
set.seed(231192)
model_ranger <- train(media ~ nivel_socio_economico + tx_resp_q010i_B + tx_resp_q010d_B + tx_resp_q003a_B + tx_resp_q002_A + tx_resp_q004_F * tx_resp_q005_F + tx_resp_q012_F + v22_ipvs + idh_longevidade_2010_imp + q23_A_spp,
                        data = teste %>% select(-id_escola),
                        method = "lm",
                        metric = "Rsquared",
                        trControl = trControl)


results$rf <- model_ranger$resample$Rsquared
mean(results$rf)
```
```{r lm q23_C_spp}
set.seed(231192)
model_ranger <- train(media ~ nivel_socio_economico + tx_resp_q010i_B + tx_resp_q010d_B + tx_resp_q003a_B + tx_resp_q002_A + tx_resp_q004_F * tx_resp_q005_F + tx_resp_q012_F + v22_ipvs + idh_longevidade_2010_imp + q23_C_spp,
                        data = teste %>% select(-id_escola),
                        method = "lm",
                        metric = "Rsquared",
                        trControl = trControl)


results$rf <- model_ranger$resample$Rsquared
mean(results$rf)
```

```{r lm q23_D_spp}
set.seed(231192)
model_ranger <- train(media ~ nivel_socio_economico + tx_resp_q010i_B + tx_resp_q010d_B + tx_resp_q003a_B + tx_resp_q002_A + tx_resp_q004_F * tx_resp_q005_F + tx_resp_q012_F + v22_ipvs + idh_longevidade_2010_imp + q23_D_spp,
                        data = teste %>% select(-id_escola),
                        method = "lm",
                        metric = "Rsquared",
                        trControl = trControl)


results$rf <- model_ranger$resample$Rsquared
mean(results$rf)
```


```{r lm q23_E_spp}
set.seed(231192)
model_ranger <- train(media ~ nivel_socio_economico + tx_resp_q010i_B + tx_resp_q010d_B + tx_resp_q003a_B + tx_resp_q002_A + tx_resp_q004_F * tx_resp_q005_F + tx_resp_q012_F + v22_ipvs + idh_longevidade_2010_imp + q23_E_spp,
                        data = teste %>% select(-id_escola),
                        method = "lm",
                        metric = "Rsquared",
                        trControl = trControl)


results$rf <- model_ranger$resample$Rsquared
mean(results$rf)
```
```{r lm q39_B_spp}
set.seed(231192)
model_ranger <- train(media ~ nivel_socio_economico + tx_resp_q010i_B + tx_resp_q010d_B + tx_resp_q003a_B + tx_resp_q002_A + tx_resp_q004_F * tx_resp_q005_F + tx_resp_q012_F + v22_ipvs + idh_longevidade_2010_imp + q39_B_spp,
                        data = teste %>% select(-id_escola),
                        method = "lm",
                        metric = "Rsquared",
                        trControl = trControl)


results$rf <- model_ranger$resample$Rsquared
mean(results$rf)
```

```{r lm q23_spp}
set.seed(231192)
model_ranger <- train(media ~ nivel_socio_economico + tx_resp_q010i_B + tx_resp_q010d_B + tx_resp_q003a_B + tx_resp_q002_A + tx_resp_q004_F * tx_resp_q005_F + tx_resp_q012_F + v22_ipvs + idh_longevidade_2010_imp + q23_C_spp * q23_D_spp,
                        data = teste %>% select(-id_escola),
                        method = "lm",
                        metric = "Rsquared",
                        trControl = trControl)


results$rf <- model_ranger$resample$Rsquared
mean(results$rf)
```
# Book Saeb
```{r}
saeb <- read_csv2(paste0("output/books/saeb", params$serie,"_prop.csv"))
head(saeb)
```
# Seade
```{r}
seade <- read_csv2(paste0("output/books/seade", params$serie,".csv"))
head(seade)
```

# IPVS
```{r}
ipvs <- read_csv2(paste0("output/books/ipvs", params$serie,".csv"))
head(ipvs)
```
# Pilares
```{r}
pilar <- read_csv2(paste0("output/pilares/pilar_", params$serie,".csv"))
head(pilar)
```
```{r}
teste <- df %>% 
  left_join(saeb, by = "id_escola") %>% 
  left_join(pilar, by = "id_escola") %>% 
  left_join(ipvs, by = "co_distrito") %>% 
  left_join(seade, by = "id_municipio") %>% 
  left_join(saresp, by = "id_escola")

```

## Pilar_familia
1. Variáveis: tx_resp_q003a_B * tx_resp_q003b_B
2. R2 Máximo individual: 20,9
3. R2 Interação: 23,9
4. R2 Pilar 24,7
```{r}
set.seed(231192)
model_ranger <- train(media ~ tx_resp_q003a_B * tx_resp_q003b_B,
                        data = teste %>% select(-id_escola),
                        method = "lm",
                        metric = "Rsquared",
                        trControl = trControl)

results$rf <- model_ranger$resample$Rsquared
mean(results$rf)
```

## Pilar_letramento
1. Variáveis: tx_resp_q004_D * tx_resp_q004_E * tx_resp_q005_D * tx_resp_q005_F
2. R2 Máximo individual: 23,4
3. R2 Interação: 36
4. R2 Pilar 31
```{r}
set.seed(231192)
model_ranger <- train(media ~ tx_resp_q004_D * tx_resp_q004_E * tx_resp_q005_D * tx_resp_q005_F,
                        data = teste %>% select(-id_escola),
                        method = "lm",
                        metric = "Rsquared",
                        trControl = trControl)

results$rf <- model_ranger$resample$Rsquared
mean(results$rf)
```


## Pilar_regiao
1. Variáveis: tx_resp_q008a_B + tx_resp_q008b_B
2. R2 Máximo individual: 11
3. R2 Interação: 24
4. R2 Pilar 27
```{r}
set.seed(231192)
model_ranger <- train(media ~ tx_resp_q008a_B * tx_resp_q008b_B,
                        data = teste %>% select(-id_escola),
                        method = "lm",
                        metric = "Rsquared",
                        trControl = trControl)

results$rf <- model_ranger$resample$Rsquared
mean(results$rf)
```

## Pilar_localizacao
1. Variáveis: tx_resp_q012_A * tx_resp_q012_F
2. R2 Máximo individual: 26
3. R2 Interação: 30
4. R2 Pilar 29
```{r}
set.seed(231192)
model_ranger <- train(media ~  tx_resp_q012_A  * tx_resp_q012_F,
                        data = teste %>% select(-id_escola),
                        method = "lm",
                        metric = "Rsquared",
                        trControl = trControl)

results$rf <- model_ranger$resample$Rsquared
mean(results$rf)
```

## Pilar_bens
1. Variáveis: tx_resp_q010b_B * tx_resp_q010e_B * tx_resp_q010g_B * tx_resp_q010i_B
2. R2 Máximo individual: 33
3. R2 Interação: 19
4. R2 Pilar 43
```{r}
set.seed(231192)
model_ranger <- train(media ~ tx_resp_q010i_B * tx_resp_q010d_B * tx_resp_q009g_B * tx_resp_q009g_A * tx_resp_q010b_B * tx_resp_q009c_A,
                        data = teste %>% select(-id_escola),
                        method = "lm",
                        metric = "Rsquared",
                        trControl = trControl)

results$rf <- model_ranger$resample$Rsquared
mean(results$rf)
```
A maioria dos pilares fica melhor como pilar do que interação

# Teste de pilares + variáveis individuais que não entraram no pilar

## Modelo v1
```{r}
set.seed(231192)
model_v1 <- train(media ~ nivel_socio_economico + tx_resp_q010i_B + tx_resp_q010d_B + tx_resp_q003a_B + tx_resp_q002_A + tx_resp_q004_F * tx_resp_q005_F + tx_resp_q012_F + v22_ipvs + idh_longevidade_2010_imp,
                        data = teste %>% select(-id_escola),
                        method = "lm",
                        metric = "Rsquared",
                        trControl = trControl)


mean(model_v1$resample$Rsquared)
```

0. 564
1. nivel_socio_economico + pilar_familia + pilar_letramento + pilar_regiao + pilar_localizacao + pilar_bens: 55,4
2. add pilar_ipvs: 55,3
3. add pilar_saresp: 55,9
4. add q23_D_spp + q23_C_spp: 56,3
5. add tx_resp_q002_A: 57,1
6. add tx_resp_q017e_A: 58,0
7. Substituir pilar_bens por eletrodomésticos e cômodos? 58,7

## Modelo desafiante
```{r}
set.seed(231192)
model_v2 <- train(media ~ nivel_socio_economico + pilar_familia + pilar_letramento + pilar_regiao + pilar_bens_eletrodomesticos + pilar_bens_comodos + I(tx_resp_q002_A^2) + I(tx_resp_q017e_A^2) + q23_D_spp + q23_C_spp,
                        data = teste %>% select(-id_escola),
                        method = "lm",
                        metric = "Rsquared",
                        trControl = trControl)

model_v2$resample$Rsquared

mean(model_v2$resample$Rsquared)
```






































